【裁判字號】    89,訴緝,122
【裁判日期】    900209
【裁判案由】    違反麻醉藥品管理條例
【裁判全文】
臺灣桃園地方法院刑事判決                        八十九年度訴緝字第一二二號
    公  訴  人  臺灣桃園地方法院檢察署檢察官
    被      告  乙○○
右列被告因違反麻醉藥品管理條例案件，經檢察官提起公訴（八十五年度偵字第一二
六六六號、第一三五一二號），及移送併辦（八十六年度偵字第三一九五號、三一七
一號｛含台灣板橋地方法院檢察署八十六年度偵字第二八二六號偵查卷｝）本院判決
如左︰
    主  文
乙○○連續施用第二級毒品，累犯，免刑。扣案之第二級毒品貳小包（壹包毛重零點
捌肆公克，淨重零點肆公克，經取零點壹公克鑑驗用罄，餘零點公克，壹包包
裝重零點壹玖公克，淨重零點肆公克）沒收銷燬之，扣案之安非他命吸食器共肆組
，均沒收。
    事  實
一、乙○○前於民國八十年間因違反麻醉藥品管理條例案件，經本院判處有期徒刑五
    月，如易科罰金，以三百元折算一日確定，甫於八十一年一月二十九日易科罰金
    執行完畢，猶不知悔改。復基於施用第二級毒品安非他命之概括犯意，自八十五
    年七月間某日起至八十七年七月二十九日中午十二時許回溯九十六小時內某時止
    （扣除八十七年四月七日至同年月十七日乙○○因另案羈押於台灣桃園看守所之
    不可能施用期間），連續在位於桃園縣大園鄉○○○路四十四號陳長壽住處及該
    鄉圳頭村某空屋等處，非法施用第二級毒品安非他命多次。為警分別於八十五年
    十月五日下午四時許，在桃園縣大園鄉○○○路四十四號三樓查獲，並扣得乙○
    ○所有供吸食安非他命用之吸食器二組。於八十六年一月二十一日晚間九時許，
    在台北縣林口鄉○○○路○段一六八號查獲，並扣得乙○○持有供其施用海洛因
    （施用海洛因部分經台灣桃園地方法院檢察署檢察官另行提起公訴）之注射針筒
    二支及美娜水一瓶。於八十六年三月一日晚間十時許，在桃園縣大園鄉○○○路
    一二二之一號一樓查獲，並當場扣得乙○○持有之安非他命一小包（毛重０．八
    四公克，淨重０．四三公克，經取０．一公克鑑驗用罄，餘０．三三公克）、及
    其供吸食安非他命用之玻璃吸食器二組。再於乙○○經通緝後之八十七年七月二
    十九日上午九時許，在桃園縣大園鄉○○○路一二二之一號查獲，並自乙○○身
    上起出安非他命一小包（包裝重０．一九公克，淨重０．三四公克）。
二、案經桃園縣警察局大園分局移送台灣桃園地方法院檢察署檢察官偵查起訴及移送
    併辦，由本院裁定送觀察、勒戒，認有繼續施用毒品傾向，經本院裁定強制戒治
    及停止戒治，所餘戒治期間付保護管束，嗣再經撤銷停止戒治，於八十九年六月
    一日強制戒治執行完畢。
    理  由
一、右開事實，業據被告乙○○於警訊、及偵審中供認不諱，且被告於為警查獲之八
    十五年十月五日晚間七時許、八十六年三月二日下午一時許、八十七年七月二十
    九日中午十二時許經警所採集之尿液送驗結果，均呈安非他命陽性反應，有桃園
    縣衛生局八十五年十一月二十日、八十六年三月十二日、八十七年八月十九日不
    法藥物尿液檢定書各乙紙附卷可稽，而扣案之疑似安非他命粉末二包，經送請檢
    驗結果確均係甲基安非他命無訛，有內政部警政署八十九年九月三十日刑鑑字第
    一四二七四三號鑑驗通知書、法務部調查局八十九年十一月二十七日（八九）陸
    （一）字第八九０八六八二七號檢驗通知書各乙紙在卷可參，復有扣案如事實欄
    所載之物可稽，足認被告自白與事實相符，堪予採信。本件事證已明，被告犯行
    洵堪認定。
二、核被告乙○○所為，係違反毒品危害防制條例第十條第二項之施用第二級毒品罪
    。其施用第二級毒品前之持有第二級毒品行為（同條例第十一條第二項），本應
    以持有論，惟持有後進而施用，其持有之低度行為應被施用之高度行為所吸收，
    故不再論其非法持有第二級毒品罪。又被告多次施用第二級毒品犯行，時間緊接
    ，方法相同，觸犯構成要件相同之罪名，顯係基於概括犯意為之，依連續犯規定
    均論以一罪。又被告乙○○自八十五年七月間某日起連續施用第二級毒品安非他
    命犯行至毒品危害防制條例八十七年五月二十日公布後之八十七年七月二十九日
    中午十二時許回溯九十六小時內某時止，已如前述，是被告前開連續施用第二級
    毒品安非他命犯行，自應適用裁判時之新法即毒品危害防制條例論處，附此敘明
    。又公訴人雖僅就被告自八十五年七月間起至八十五年十月四日之施用第二級毒
    品犯行提起公訴，然檢察官就犯罪事實一部起訴，效力及於全部，本件被告自八
    十五年十月五日起至八十七年七月二十九日中午十二時許回溯九十六時內某時之
    施用安非他命部分之犯罪事實，與前揭罪科刑之施用第二級毒品安非他命犯行部
    分，有連續犯之關係，本院自應就屬於裁判上一罪之該部分一併加以裁判，附此
    敘明。查被告前於八十二年間因違反麻醉藥品管理條例案件，經本院判處有期徒
    刑五月，如易科罰金以三百元折算一日確定，甫於八十一年一月二十九日易科罰
    金執行完畢，有卷附台灣高等法院被告全國前案紀錄表可按，其受有期徒刑之執
    行完畢後，五年以內再犯有期徒刑以上之罪，為累犯。惟被告經本院依職權及聲
    請裁定送觀察、勒戒（八十五年度訴字第一五四一號、八十七年度毒聲字第一一
    ０七號裁定）後，認有繼續施用毒品傾向，經裁定施以強制戒治（八十五年度訴
    字第一五四一號、八十七年度毒聲字第一四一八號裁定），嗣經台灣桃園看守所
    附設勒戒所認無繼續戒治必要，再經本院裁定停止戒治，所餘戒治期間付保護管
    束（八十七年度毒聲字第一一七０號裁定），於停止戒治期間被告乙○○復因違
    反保護管束應遵守事項情節重大，經本院再裁定撤銷停止戒治，令入戒治處所施
    以強制戒治（八十八年度毒聲字第三八四二號裁定）後，於八十九年六月一日戒
    治期滿，有台灣高等法院被告全國前案紀錄表及台灣桃園看守所附設勒戒所八十
    七年八月十二日桃所德衛勒字第０００四五０號函暨函附之有無繼續施用毒品傾
向證明書、台灣桃園地方法院檢察署八十八年三月八日甲○茂執茂字第０一０九
    號函、八十八年九月八日甲○楠執戊字第０一九一號函、八十八年十月四日甲○
    楠護陸字第二００九號函、台灣新竹戒治所八十九年八月八日竹戒所憲行決字第
    六五八九號函各乙紙在卷可憑，並經本院調閱台灣桃園地方法院檢察署八十八年
    度戒執護一字第二一九號保護管束執行卷、八十八年度戒執一字第一四六七號案
    卷無訛，揆諸前開說明，依法應為免刑之判決。
三、按免除其刑者，仍得專科沒收，刑法第三十九條定有明文。是扣案之被告乙○○
    持有之第二級毒品安非他命二小包（一包毛重０．八四公克，淨重０．四三公克
    ，經取０．一公克鑑驗用罄，餘０．三三公克，一包包裝重０．一九公克，淨重
    ０．三四公克），應依毒品危害防制條例第十八條第一項前段規定，併宣告沒收
    銷燬之。至扣案之吸食器共四組，為被告乙○○供犯罪所用之物並為其所有，業
    據其供明在卷，爰依刑法第三十八條第一項第二款規定宣告沒收。至扣案之注射
    針筒及美娜水，為被告乙○○另涉施用第一級毒品海洛因犯行之物，業經本院以
    八十六年度訴字第四五二號判處罪刑（起訴書案號：台灣桃園地方法院檢察署八
    十六年度偵字第三一七一號）一併宣告沒收，又前開案件乃被告另行涉犯非法施
    用第一級毒品海洛因罪及竊盜罪，與本件被告係犯連續非法施用第二級毒品安非
    他命犯行非同一犯罪事實，本件自非前開案件起訴或確定判決效力所及，均併此
    敘明。
據上論斷，應依刑事訴訟法第二百九十九條第一項前段、但書，毒品危害防制條例第
十條第二項、第二十三條第一項、第三十五條第三款、第十八條第一項前段，刑法第
十一條前段、第二條第一項前段、第五十六條、第四十七條、第三十八條第一項第二
款、第三十九條，罰金罰鍰提高標準條例第一條前段，判決如主文。
本案經檢察官翁佩嫻到庭執行職務。
中      華      民      國      九十      年      二      月      九    日
                                  臺灣桃園地方法院刑事第三庭
                                      法  官  林惠霞
右正本證明與原本無異
如不服本判決書應於送達後十日內向本院提出上訴狀
                                      書記官  陳婉婷
中      華      民      國      九十      年    二        月    十二    日


司法院資訊處製作；財團法人民間司法改革基金會備份。
